臺灣臺北地方法院民事裁定
111年度抗字第12號
抗  告  人  展雲事業股份有限公司

法定代理人  鍾克信  
相  對  人  魯張熟  
上列當事人間聲請本票裁定事件，抗告人對於民國110年11月26
日本院司法事務官所為110年度司票字第18703號裁定提起抗告，
本院裁定如下：
    主  文
抗告駁回。
抗告費用新臺幣壹仟元由抗告人負擔。
    理  由
一、相對人於原審聲請意旨略以：相對人執有抗告人簽發如附表
    所示付款地未載，利息未約定，並免除作成拒絕證書之本票
    2張（下合稱系爭本票），經提示未獲付款，爰聲請裁定就
    系爭本票准許強制執行。
二、抗告意旨略以：抗告人從未簽發系爭本票，更未曾接獲相對
    人為付款之提示，相對人不可行使追索權，爰依法提起抗告
    等語，並聲明：原裁定廢棄。　
三、按執票人向本票發票人行使追索權時，得聲請法院裁定後強
    制執行，票據法第123條定有明文。執票人依票據法第123條
    規定，向本票發票人行使追索權時，聲請法院裁定對發票人
    之財產強制執行者，其性質與非訟事件無殊，法院就本票形
    式上之要件是否具備予審查為已足（最高法院56年臺抗字第
    714號裁定意旨參照）。又按本票既載明免除作成拒絕證書
    ，則執票人聲請裁定准予強制執行時，自毋庸提出已為付款
    提示之證據。且本票執票人依票據法第123 條規定向本票發
    票人行使追索權，聲請法院裁定准予強制執行，係屬非訟事
    件，對於此項聲請所為裁定，僅依非訟事件程序，就本票形
    式上之要件是否具備予以審查為已足。發票人如主張執票人
    未為提示，依票據法第124 條準用同法第95條但書之規定，
    應由其負舉證之責（最高法院84年度臺抗字第22號裁定意旨
    參照）。
四、查相對人執抗告人簽發之系爭本票，經原裁定形式審查後准
    相對人就系爭本票之票面金額得為強制執行，有系爭本票（
    司票卷第10、12頁）為憑，足認原審形式審查系爭本票已具
    備各項絕對必要記載事項，而依票據法第123條規定裁定准
    許強制執行，並無不合。至抗告人雖主張其從未簽發系爭本
    票云云，惟此核屬實體法上權利義務關係存否之爭執，應由
    抗告人另行提起訴訟以資救濟，非本件非訟程序所得加以審
    究。另抗告人主張未曾接獲相對人為付款提示云云，惟查系
    爭本票既載明免除作成拒絕證書，揆諸前揭說明，抗告人如
    主張相對人未為提示，即應由抗告人負舉證之責，而抗告人
    復未提出證據證明其主張為真實，自無從遽認相對人未提示
    系爭本票請求付款。從而，抗告意旨指摘原裁定不當並求予
    廢棄，為無理由，應予駁回。
五、依非訟事件法第21條第2項、第24條第1項、第46條，民事訴
    訟法第495條之1第1項、第449條第1項、第95條、第78條，
    裁定如主文。　　
中　　華　　民　　國　　111 　年　　1 　　月　　18　　日
　　　　　　　　　民事第四庭　審判長法　官  蔡政哲
　　　　　　　　　
　　　　　　　　　　　　　　　　　　法　官  蕭涵勻
　　　　　　　　　　　　　　　　　　
　　　　　　　　　　　　　　　　　　法　官  姚水文
以上正本係照原本作成。
本裁定不得抗告。　　　　　　　　　　　　　　　　　　
中　　華　　民　　國　　111 　年　　1 　　月　　18　　日
                                    書記官  吳華瑋
附表：　　　　　　
編號 發票日 票面金額 （新臺幣） 到期日 票據號碼 1 110年7月22日 91,620元 110年10月25日 CH0000000 2 110年7月30日 180,000元 110年11月6日 TH113971